臺灣板橋地方法院交通事件裁定　　　　 96年度交聲字第991號
原處分機關　交通部公路總局臺北區監理所板橋監理站
受處分人即
異　議　人　甲○○
上列受處分人即異議人因違反道路交通管理處罰條例案件，對於
交通部公路總局臺北區監理所板橋監理站民國96年6 月27日所為
之處分（板監裁字裁41-C00000000號），聲明異議，本院裁定如
下：
    主  文
異議駁回。
    理  由
一、按「汽車駕駛人，駕駛汽車有違反本條例之行為，經交通勤
    務警察或依法令執行交通稽查任務人員制止時，不聽制止或
    拒絕停車接受稽查而逃逸者，除按各該條規定處罰外，處新
    臺幣三千元以上六千元以下罰鍰」，道路交通管理處罰條例
    第60條第1 項定有明文，且如有上開拒絕停車接受稽查而逃
    逸之違規者，依同條例第63條第1 項第1 款規定，應記違規
    點數1 點。又所謂「汽車」，係指在道路上不依軌道或電力
    架線而以原動機行駛之車輛（包括機器腳踏車），同條例第
    92條第1 項所授權訂立之道路交通安全規則第2 條第1 項第
    1 款亦有明文規定。故機車駕駛人如有上開拒絕停車接受稽
    查而逃逸之違規情形，亦有首揭處罰規定之適用。
二、原處分機關認受處分人即異議人甲○○所有之車牌號碼MDD-
    483 號重型機車，於民國93年9 月6 日上午11時30分許，行
    經臺北縣板橋市縣○路時，紅燈右轉文化路一段，且因拒絕
    停車接受警方稽查而逃逸，就其拒絕停車接受稽查而逃逸部
    分，涉有道路交通管理處罰條例第60條第1 項之違規，嗣經
    警逕行製單舉發後，爰依上開法律規定，於96年6 月27日以
    板監裁字裁41-C00000000號裁罰異議人罰鍰新台幣（下同）
    3 千元，並記違規點數1 點在案，此有臺北縣政府警察局舉
    發違反道路交通管理事件通知單影本、原處分機關違反道路
    交通管理事件裁決書影本各1 份附卷可按。
三、聲明異議意旨略以：異議人承認確有騎乘前揭機車紅燈右轉
    之事實，惟異議人雖有看到警察攔檢停車之手勢，但異議人
    認為警察係攔檢前方違規之車輛，而非攔檢異議人，故始繼
    續向前行駛，異議人並非出於故意而不服取締云云。
四、經查：
  (一)證人即案發當時之現場值勤員警李仁杰到庭證稱：「（問：
    本件是否你承辦？當時情形？）是。93年9 月6 日11點30分
    ，我站在台北縣板橋市○○路上值勤，我的對面是文化路一
    段七號，我在上開時間發現車號MDD-483 號重型機車，當時
    文化路是綠燈，府中路是紅燈，該車係由府中路紅燈右轉文
    化路，我發現後，就上前要攔截他，當我在攔截他時，他並
    未靠邊停車，而是繼續往前，當時我就將該車的車號、車型
    、顏色以及駕駛人為男性、戴一頂黑色半罩式安全帽，身穿
    白色圓領短上衣等註記下來，我回警局確認車號、廠牌顏色
    後，都符合我註記的特徵，我就製單告發。我有在通知單上
    註明上開特徵，而因為該車拒絕攔檢而逃逸，符合道路交通
    管理處罰條例第7 條之2 得逕行舉發之規定，所以我就依法
    製單告發」、「（問：你在攔檢異議人車輛時，有無在攔檢
    其他車輛？）沒有」、「（問：你在攔檢異議人車輛之前，
    有無在攔檢其他車輛？）沒有，我只針對被告違規攔檢他」
    、「（問：攔檢異議人之動作？）當天是中午時段，我以手
    勢請他靠旁邊」、「（問：依照你當天攔檢之動作，會不會
    被騎機車的騎士以為你在攔其他車輛？）不會，當時我和他
    有緩衝的距離，我攔檢他的動作，他應該可以看出來，不會
    誤認我在攔檢其他車輛」、「（問：攔截異議人時，你距離
    他多遠？）約三十公尺左右」、「（問：是否認識異議人？
    與異議人間有無嫌隙？）不認識異議人，與異議人間沒有任
    何嫌隙」等語（參見本院96年7 月25日訊問筆錄）。
  (二)審諸前揭證人所證乙節，並無不合常理或矛盾之處，其所為
    證詞業已清楚證述異議人騎乘前揭機車，於案發時、地確有
    因違規紅燈右轉，進而拒絕停車接受稽查而逃逸之交通違規
    情事甚明。至除該證人之證詞外，固無另以錄影或照相等方
    式所拍攝之車輛違規錄影帶或照片另資證明。惟一般警員執
    行交通勤務，依法並未要求就上開拒絕停車接受稽查而逃逸
    等違規事項必須錄影或拍照存證，且因此等違規情事均發生
    於一剎那之間，除非於案發現場恰有預先錄影或擺設固定之
    照相設備，否則要求值勤警員或舉發機關緊急錄影或照相，
    並須以此為證，亦未免與執行勤務之實況難合。職是，本院
    以為雖無違規錄影或照片等證據資料另為佐證，但案發當時
    之現場值勤警員亦不失為可資證明之證人身分，該警員既已
    到庭作證如上，其證詞尚屬合理，且衡諸該警員係依法執行
    公務，其與異議人並不認識，亦無任何嫌隙可言，該警員當
    不至甘冒涉犯偽證罪之風險，蓄意構陷異議人有此交通違規
    ，故該警員上述之證言應可採信，當堪認定異議人確有上開
    之違規事實無訛，異議人辯稱其誤認警方係在攔截其他機車
    云云，尚難足取。
五、綜上所述，應堪認定異議人確有前揭之交通違規情事，異議
    人空言為辯並無足取。揆諸首揭法律規定，異議人既拒絕停
    車接受稽查而逃逸，原處分機關審酌異議人違規情節，處以
    法律規定額度內之罰鍰3 千元，並記違規點數1 點，自屬有
    據。異議人仍執詞聲明異議，洵無理由，本院當應裁定駁回
    。
六、結論：依道路交通管理處罰條例第87條第2 項、道路交通案
    件處理辦法第19條，裁定如主文。
中　　華　　民　　國　　96　　年　　7 　　月　　31　　日
　　　　　　　　　交通法庭  法　官　陳信旗
以上正本證明與原本無異
如不服本裁定，應於送達後5 日內向本院提出抗告狀。
                            書記官  陳昭綾
中　　華　　民　　國　　96　　年　　7 　　月　　31　　日
